臺灣宜蘭地方法院民事判決　九十一年度重訴字第二號
　　原　　　告　　華南商業銀行股份有限公司
　　法定代理人　　乙○○
　　訴訟代理人　　丙○○
　　兼法定代理人　戊○○
　　被　　　告　　丁○○
　　　　　　　　　甲○○
右當事人間請求清償借款事件，本院判決如左：
    主    文
被告應連帶給付原告新臺幣壹仟零壹拾萬元及如附表所示之利息及違約金。
訴訟費用由被告連帶負擔。
本判決於原告以新臺幣參佰參拾伍萬元或等額之中央政府建設公債八十四年度甲類第
一期債票供擔保後，得假執行。
    事    實
甲、原告方面：
一、聲明：除假執行擔保金額外，如主文所示。
二、陳述：
（一）、被告乾鐘營造有限公司（下稱乾鐘公司）邀同被告丁○○、甲○○為連帶保
        證人，分別於民國八十七年八月五日、八十八年五月二十日向原告借得新台
        幣（下同）二百萬元一筆、六百萬元二筆，約定到期日分別為八十八年二月
        五日、八十八年十一月二十日。
（二）、其中該筆二百萬元之借款到期後，被告乾鐘公司連續要求展期五次，於最後
        一次九十年二月十五日展期換約時，除原有連帶保證人外，被告戊○○亦加
        入擔任連帶保證人，並約定展期期間自九十年二月十五日起，至同年八月五
        日止，本金於九十年八月五日到期時，一次清償，利息則依原告基本放款利
        率加碼年息百分之一計算，並隨原告基本放款利率變動而調整（目前為年息
        百分之八‧八０五）按月計付，如有任何一宗債務未依約清償時，視為全部
        到期，除仍按前揭利率計息外，其逾期在六個月以內者，按上開利率百分之
        十，逾期超過六個月者，按上開利率百分之二十加計違約金。詎被告乾鐘公
        司自九十年七月十五日起，即未依約繳息，計尚有本金二百萬元及如附表編
        號三所示之利息暨違約金未清償。
（三）、其中二筆六百萬元之借款到期後，被告乾鐘公司連續要求展期二次，於最後
        一次八十九年七月十七日展期換約時，被告乾鐘公司於先行清償二筆六十萬
        元後，方與原告換訂二筆金額各為五百四十萬元之借據，且除原有連帶保證
        人外，被告戊○○亦均加入擔任連帶保證人，並均約定展期期間自八十九年
        七月十七日起，至九十三年五月二十日止，本金於九十三年五月二十日到期
        時，一次清償，利息則依原告基本放款利率加碼年息百分之一‧一七五計算
        ，並隨原告基本放款利率變動而調整（目前為年息百分之八‧九七二）按月
        計付，如有任何一宗債務未依約清償時，視為全部到期，除仍按前揭利率計
        息外，其逾期在六個月以內者，按上開利率百分之十，逾期超過六個月者，
        按上開利率百分之二十加計違約金。詎被告乾鐘公司均自九十年八月十七日
        起，即未依約繳息，扣除部分清償之本金後，計尚有二筆四百零五萬元之本
        金及如附表編號一、二所示之利息暨違約金未清償。
（四）、就上開本金、利息及違約金，原告迭向被告乾鐘公司及其餘被告（即連帶保
        證人）請求均未獲置理，爰基於消費借貸及連帶保證契約提起本訴。
三、證據：提出借據三件、放款利息收回記錄二件、貸款本息攤還表一件、授信約定
    書四件、傳票二十四張、授信申請書九件、利率明細表一件為證。
乙、被告方面：
被告未於言詞辯論期日到場，亦未提出書狀作何聲明或陳述。
    理    由
一、依兩造所分別訂立之授信約定書第十二條：「立約人（即被告）對於貴行（即原
    告）所負之各宗債務，合意以宜蘭地方法院或臺北地方法院為第一審管轄法院。
    」之約定，本院對於本事件自有第一審管轄權。其次，被告未於言詞辯論期日到
    場，核無民事訴訟法第三百八十六條所列各情形，應依原告之聲請，由其一造辯
    論而為判決。以上各情，合先敘明。
二、原告主張被告乾鐘公司邀同被告丁○○、甲○○為連帶保證人，分別於八十七年
    八月五日、八十八年五月二十日向原告借得二百萬元一筆、六百萬元二筆，約定
    到期日分別為八十八年二月五日、八十八年十一月二十日。其中該筆二百萬元之
    借款到期後，被告乾鐘公司連續要求展期五次，於最後一次九十年二月十五日展
    期換約時，除原有連帶保證人外，被告戊○○亦加入擔任連帶保證人，並約定展
    期期間自九十年二月十五日起，至同年八月五日止，本金於九十年八月五日到期
    時，一次清償，利息則依原告基本放款利率加碼年息百分之一計算，並隨原告基
    本放款利率變動而調整（目前為年息百分之八‧八０五）按月計付，如有任何一
    宗債務未依約清償時，視為全部到期，除仍按前揭利率計息外，其逾期在六個月
    以內者，按上開利率百分之十，逾期超過六個月者，按上開利率百分之二十加計
    違約金。詎被告乾鐘公司自九十年七月十五日起，即未依約繳息，計尚有本金二
    百萬元及如附表編號三所示之利息暨違約金未清償。其中二筆六百萬元之借款到
    期後，被告乾鐘公司連續要求展期二次，於最後一次八十九年七月十七日展期換
    約時，被告乾鐘公司於先行清償二筆六十萬元後，方與原告換訂二筆金額各為五
    百四十萬元之借據，且除原有連帶保證人外，被告戊○○亦均加入擔任連帶保證
    人，並均約定展期期間自八十九年七月十七日起，至九十三年五月二十日止，本
    金於九十三年五月二十日到期時，一次清償，利息則依原告基本放款利率加碼年
    息百分之一‧一七五計算，並隨原告基本放款利率變動而調整（目前為年息百分
    之八‧九七二）按月計付，如有任何一宗債務未依約清償時，視為全部到期，除
    仍按前揭利率計息外，其逾期在六個月以內者，按上開利率百分之十，逾期超過
    六個月者，按上開利率百分之二十加計違約金。詎被告乾鐘公司均自九十年八月
    十七日起，即未依約繳息，扣除部分清償之本金後，計尚有二筆四百零五萬元之
    本金及如附表編號一、二所示之利息暨違約金未清償之事實，業據其提出與所述
    相符之借據三件、放款利息收回記錄二件、貸款本息攤還表一件、授信約定書四
    件、傳票二十四張、授信申請書九件、利率明細表一件為證。又被告已於相當時
    期受合法之通知，然於言詞辯論期日不到場，亦未提出準備書狀爭執，依民事訴
    訟法第二百八十條第三項準用同條第一項結果，視同被告對於原告主張之事實自
    認，則原告上開主張自堪信為真實。
三、從而，原告依據消費借貸及連帶保證契約請求被告連帶給付一千零一十萬元及如
    附表所示之利息暨違約金，為有理由，應予准許。
四、本判決原告陳明願供擔保請求宣告假執行，核無不合，爰酌定相當擔保金額，予
    以准許。
五、據上論結，本件原告之訴為有理由，依民事訴訟法第三百八十五條第一項前段、
    第八十五條第二項、第三百九十條第二項，判決如主文。
中　　　華　　　民　　　國　　九十一　　年　　　四　　　月　　二十九　　日
                              臺灣宜蘭地方法院民事庭
　　　　　　　　　　　　　　　　　審判長法官　楊麗秋
                                  法　　　官　林俊廷
　　　　　　　　　　　　　　　　　法　　　官　劉家祥
右為正本係照原本作成。
如對本判決上訴須於判決送達後二十日內向本院提出上訴狀。
中　　　華　　　民　　　國　　九十一　　年　　　四　　　月　　　三十　　日
　　　　　　　　　　　　　　　　　法院書記官　程志賓
